臺灣板橋地方法院刑事判決　　　　　　100年度簡上字第137號
上　訴　人
即　被　告　林和雄
上列上訴人即被告因毀損案件，不服本院簡易庭九十九年度簡字
第九四五五號，中華民國九十九年十二月二十七日第一審簡易判
決（聲請案號：臺灣板橋地方法院檢察署九十九年度偵字第二五
九九六、二六九一二號），提起上訴，本院判決如下：
    主  文
上訴駁回。
    事  實
一、林和雄與林鈖田均係臺北縣樹林市（現改制為新北市樹林區
    ，下同）三福街「公教社區管理委員會」之理事委員，雙方
    因糾紛纏訟而生嫌隙。詎林和雄心生不滿，竟基於毀損他人
    器物之犯意，於民國九十九年九月六日清晨五時二十二分許
    ，在臺北縣樹林市○○街六號前，見林鈖田所有車牌號碼Ｊ
    ５Ｅ－０３８號重型機車停放路旁，認有機可乘，即利用四
    下無人注意之際，將鹽巴塞入上開林鈖田機車之油箱內，並
    持不明銳器割破該機車之座墊、前後車輪輪胎，及毀損煞車
    與管路系統，致令不堪使用，足以生損害於林鈖田。嗣於九
    十九年九月六日上午七時許，林鈖田前往上址欲騎乘機車時
    ，發現機車遭破壞，經調閱路口及附近幼稚園所設監視器側
    錄畫面查看後，始查悉上情。
二、案經被害人林鈖田訴由新北市政府警察局（改制前為臺北縣
    政府警察局）樹林分局報請臺灣板橋地方法院檢察署檢察官
    偵查後，聲請以簡易判決處刑。
    理  由
壹、程序方面：
    按被告以外之人於審判外之言詞或書面陳述，除法律有規定
    者外，不得作為證據；又被告以外之人於審判外之陳述，雖
    不符合同法第一百五十九條之一至第一百五十九條之四之規
    定，但經當事人於審判程序同意作為證據，法院審酌該言詞
    陳述或書面陳述作成時之情況，認為適當者，亦得為證據。
    當事人、代理人或辯護人於法院調查證據時，知有第一百五
    十九條第一項不得為證據之情形，而未於言詞辯論終結前聲
    明異議者，視為有前項之同意，刑事訴訟法第一百五十九條
    第一項及第一百五十九條之五分別定有明文。經查，本判決
    下列所引用之各該被告以外之人於審判外之陳述（包含書面
    陳述），雖屬傳聞證據，但檢察官及被告於本院準備程序及
    審判期日中，均同意此部分之證據有證據能力，且迄至言詞
    辯論終結前亦未撤回前開同意，本院審酌上開證據資料製作
    時之情況，尚無違法不當及證明力明顯過低之瑕疵，亦認為
    以之作為證據應屬適當，依前開刑事訴訟法第一百五十九條
    之五規定，認前揭證據資料均有證據能力。至被告爭執其證
    明力部分，自應由本院審理後，依全辯論意旨定之。
貳、實體方面：
一、訊據上訴人即被告林和雄於本院審理中，固坦承於上揭時地
    行經被害人林鈖田停放機車處所之事實不諱，但矢口否認被
    訴毀損之犯行，辯稱：伊有早起運動之習慣，該處係伊每日
    運動必行經之處所，遭攝影機攝入身影並不足為奇，伊當日
    係在該處抽煙、作運動云云。惟查：
（一）被害人林鈖田所有車牌號碼Ｊ５Ｅ－０３８號重型機車，
      於九十九年九月六日上午停放在臺北縣樹林市○○街六號
      前，遭人將鹽巴塞入油箱，並以不明銳器割破機車之座墊
      、前後車輪輪胎，及毀損煞車與管路系統，致令不堪使用
      之事實，業據被害人林鈖田於本院審理中結證綦詳，並有
      車損照片七張、車輛維修收據三張、報案紀錄一張在卷可
      稽（見他字第五九三九卷第八頁、第二十七至二十九頁）
      ，自屬實在。
（二）被告雖執前詞置辯，但證人林鈖田於本院審理中，就機車
      受損狀況及監視器光碟來源具結證稱：伊於九十九年九月
      六日上午要上班時，發現機車無法發動，起先認為是沒有
      油，所以檢查油箱，才發現係遭人塞入鹽巴破壞，嗣後發
      現火星塞接頭亦被拔掉，座墊遭利器割破，伊認為事態嚴
      重，遂前往警局報案。其後由警察陪同前往當地里長處調
      閱監視器，發現係被告所為，故請廠商將光碟燒錄後提出
      告訴；另伊停車處旁係一幼稚園，該園有裝設監視器，伊
      請求調出監視器畫面，確定是被告所為，伊怕被告去騷擾
      幼稚園，故直接將幼稚園所攝光碟提交法院等語（見本院
      審理筆錄第三至五頁）。雖被告質疑上開光碟內容或遭人
      以不明手法變造，但證人即里長曾張嘉招於本院審理中證
      稱：里內各交通要點均裝設有監視器，共有五十八支，每
      個路口都有，某日上午林鈖田至其住處表示要看監視器，
      遭伊拒絕，並指必須向派出所報案，由警員陪同始能打開
      監視器。其後被告偕同派出所警員到場，第一次看時，伊
      有陪同，從頭看到尾，後來警員帶工程師來燒錄，就是他
      們在操作，如何操作伊不清楚，但審理中當庭播放的錄影
      光碟內容，與伊第一次看到的內容是一樣的等語（見本院
      審理筆錄第六至七頁），其真實性可已可確保。而幼稚園
      監視器所攝畫面，時間係自九十九年九月六日上午五時二
      十一分五十五秒起，至五時二十四分三十三秒止，其間畫
      面上方之錄影時間連續，亦無何遭變造跡像，且路口及幼
      稚園兩個不同角度所攝影像之動作彼此配合，更無變造之
      可能，被告此部分之辯解自無可採。
（三）又本院當庭勘驗卷附監視器畫面，其中路口監視器所攝畫
      面（即勘驗筆錄附件第一頁至第十六頁），被害人林鈖田
      機車旁有一身穿白色上衣，花短褲男子在旁逗留數分鐘之
      久，其間東張西望，一見有人、車靠近該處，即離開故作
      無事狀，待人車離去之後，隨即又靠近被害人機車處，瞻
      前顧後、東摸西觸、在機車旁蹲下，最後離去時，該男子
      臉部清晰可見即被告本人；而機車停放處旁幼稚園監視器
      所攝畫面（即勘驗筆錄第十七頁至第四十九頁），時間自
      九十九年九月六日上午五時二十一分五十五秒起至五時二
      十四分三十三秒止，影像中之人有自胸口拿出東西、旋轉
      機車油箱蓋、蹲在機車輪胎旁之動作，且不時警戒注意是
      否有人、車經過，對照被害人機車受損照片及其動作內容
      ，可證被告斯時係將鹽巴塞入油箱，及蹲下破壞機車之零
      件、配備甚明。被告於審理中辯稱：係在機車旁邊抽菸，
      作運動，顯與畫面中可明白認定之內容不符，核屬事後卸
      責之詞，不足採信。
（四）至被告聲請傳喚三多派出所主管梁君惟，其待證事項係現
      場有無裝設監視器等情，此部分事實由證人即里長曾張嘉
      招所證之內容即可得知，且被告在本院審理中亦不否認影
      像中之人即其本人，自無對此證據方法調查之必要，附此
      敘明。
    綜上所述，本案事證明確，被告犯行堪予認定，應依法論科
    。
二、核被告所為，係犯刑法第三百五十四條之毀損器物罪。原審
    調查後，認被告損壞他人機車之座墊、前後車輪輪胎、煞車
    及管路系統，足以生損害於他人，事證明確，依刑法第三百
    五十四條、第四十一條第一項前段，刑法施行法第一條之一
    之規定，並審酌被告恣意毀損被害人林鈖田管理之物，致被
    害人受有損害，兼衡被告素行、犯罪之動機、目的、手段、
    所生危害，及迄今未與告訴人達成和解，以及被告犯罪後猶
    飾詞置辯，未見悔意等一切情狀，判處拘役五十五日，及諭
    知易科罰金之折算標準，並說明檢察官求處有期徒刑三月之
    刑度過重之理由，其認事用法並無違誤，量刑亦屬妥適。
三、被告上訴猶執陳詞否認犯行，並認原審未開庭傳喚證人調查
    ，並引用檢察官之書類為判決之一部，指摘原判決不當云云
    。惟原審係行簡易判決處刑程序，依刑事訴訟法第四百四十
    九條至第四百五十五條之一之規定，本不必再傳喚被告及證
    人調查，且判決書得簡略記載，並引用檢察官之聲請書，均
    為法律所明定，被告曲解法律之明文，自無可取。又本院傳
    喚證人林鈖田、曾張嘉招，及當庭勘驗監視器光碟之內容，
    已可明白認定被告即破壞被害人林鈖田機車之人，被告猶執
    其係在場抽煙、作運動等與影片內容不符之辯詞，漫詞指摘
    原判決不當，依前揭各節說明，均無理由。本件被告之上訴
    既無理由，應駁回之。
據上論斷，應依刑事訴訟法第四百五十五條之一第一項、第三項
、第三百六十八條，判決如主文。
本案經檢察官李超偉到庭執行職務。
中    華    民    國   100    年    5     月    19    日
                  刑事第一庭  審判長法  官  李釱任
                                    法  官  陳正偉
                                    法  官  鄭水銓
以上正本證明與原本無異。
本判決不得上訴。
                                    書記官  洪紹甄
中    華    民    國   100    年    5     月    23    日
附錄本案論罪科刑法條全文：
刑法第三百五十四條
毀棄、損壞前二條以外之他人之物或致令不堪用，足以生損害於
公眾或他人者，處二年以下有期徒刑、拘役或五百元以下罰金。